# 关于利息收入的现金流问题

提问人：1838913227 时间：2020-02-12 12:21:59
请教陈版，专门借款进行了资本化，那这部分款项产生的利息收入是冲减“ 购建固定资产、无形资产和其他长期资产支付的现金”，还是计入“收到其他与投资活动有关的现金”？

回答人：chenyiwei
根据《企业会计准则讲解（ 2010 ）》：
6.购建固定资产、无形资产和其他长期资产支付的现金
本项目反映企业购买、建造固定资产，取得无形资产和其他长期资产(如投资性房地产)支付的现金，包括购买机器设备所支付的现金、建造工程支付的现金、支付在建工程人员的工资等现金支出，不包括为购建固定资产、无形资产和其他长期资产而发生的借款利息资本化部分，以及融资租入固定资产所支付的租赁费。为购建固定资产、无形资产和其他长期资产而发生的借款利息资本化部分，在““分配股利、利润或偿付利息支付的现金””项目中反映；融资租入固定资产所支付的租赁费，在“支付的其他与筹资活动有关的现金”项目中反映，不在本项目中反映。本项目可以根据“固定资产”、“在建工程”、“工程物资”、“无形资产” 、“库存现金”、“银行存款”等科目的记录分析填列。

提问人：1838913227 时间：2020-02-14 18:20:19
那可以理解为相关的利息收入也不在“构建固定自资产及其他长期资产”项目列示，放在收到其他与投资相关的现金列示吗？

回答人：chenyiwei
是。